臺灣新竹地方法院刑事判決　　　　　　　　　　　　　九十三年度訴字第二七一號
　　公　訴　人　臺灣新竹地方法院檢察署檢察官
　　被　　　告　甲○○　男　四.
右列被告因違反毒品危害防制條例案件，經檢察官提起公訴（九十三年度毒偵字第四
三八號），本院判決如左：
    主  文
甲○○施用第一級毒品，累犯，處有期徒刑玖月；又施用第二級毒品，累犯，處有期
徒刑陸月，扣案之第二級毒品安非他命壹包（毛重零點伍公克）沒收銷燬，玻璃球吸
食器壹支、塑膠吸管貳支沒收。應執行有期徒刑壹年貳月，扣案之第二級毒品安非他
命壹包（毛重零點伍公克）沒收銷燬，玻璃球吸食器壹支、塑膠吸管貳支沒收。
    事  實
一、甲○○曾因詐欺、竊盜案件，分別經台灣高等法院、本院各判處有期徒刑六月、
    一年，二案接續執行，於民國九十二年六月十三日假釋，同年七月九日假執釋期
    滿，假釋未經撤銷，視為執行完畢。又其前因違反毒品危害防制條例施用第二級
    毒品安非他命案件，經依本院裁定送觀察勒戒後，認無繼續施用毒品之傾向，於
    九十年八月三十一日觀察勒戒執行完畢釋放，業由台灣新竹地方法院檢察署檢察
    官於九十年九月六日以九十年度毒偵字第一三００號為不起訴處分確定在案。
二、詎甲○○於前案觀察勒戒執行完畢釋放後五年內，又分別基於施用第一級毒品、
    第二級毒品之故意，於九十三年四月十七日下午三時二十五分許採尿時起回溯前
    二十六小時內之某時，在不詳處所，以不詳之方式施用第一級毒品海洛因一次；
    暨於九十三年四月十六日，在桃園縣楊梅鎮友人住處，以將安非他命置放在吸食
    器內其下以火燒烤再吸其煙霧之方式施用第二級毒品安非他命一次。嗣於九十三
    年四月十七日中午十二時三十五分許，在新竹縣新埔鎮照門里九芎湖悠然山莊餐
    廳後方工寮，為警查獲，扣得其所有之第二級毒品安非他命一包（毛重０．五公
    克）、供施用安非他命用之玻璃球吸食器一支及塑膠吸管二支等物品，並對其採
    尿送驗結果，呈嗎啡及安非他命陽性反應。
三、案經新竹縣警察局新埔分局報請台灣新竹地方法院檢察署檢察官偵查起訴。
    理  由
一、訊之被告甲○○對於右揭時地施用第二級毒品安非他命之犯行雖坦承不諱，惟矢
    口否認有何施用第一級毒品海洛因犯行，先於本院行準備程序時辯稱：可能係其
    於署立新竹醫院看病所吃之藥物含有嗎啡成份云云；後於本院審理中改稱：係請
    朋友至署立新竹醫院拿藥云云；末於辯論終結前再改稱：可能係朋友施用（海洛
    因），其開車載朋友所致云云。惟查：被告於九十三年四月十七日下午三時二十
    五分許，經警採尿送驗結果，係呈嗎啡及安非他命陽性反應乙節，有昭信科技顧
    問股份有限公司濫用藥物陽性檢體檢驗報告乙份在卷足憑，而前開公司所使用之
    檢驗方法包括以酵素免疫分析法為初步篩檢，再以氣相層析質譜儀分析法為確認
    分析，按「尿液毒品檢驗．．．．若能使用先進之氣相層析質譜儀分析法確認，
    則可完全排除偽陽性之干擾，為目前最具公信力的檢驗方法」為卷附法務部調查
    局第六處八十七年九月二十九日（八七）發技（一）字第八七０七四五七四號函
    所揭示。次按，海洛因經注射入人體後，尿液中平均可檢驗出嗎啡之時限為二十
    六小時，此有行政院衛生署藥物食品檢驗局（８１）藥檢壹字第八一一四八八五
    號函可參。被告甲○○所採尿液經氣相層析質譜儀分析法確認結果，既呈甲基安
    非他命及嗎啡陽性反應，足見被告分別於九十三年四月十七日下午三時二十五分
    許採尿時起回溯前二十六小時內之某時及九十三年四月十六日，分在不詳地點、
    桃園縣楊梅鎮友人住處，各有施用第一級毒洛因一次、施用第二級毒品安非他命
    一次。況被告於本院第一次行準備程序時經受命法官要求其提出至署立新竹醫院
    看病所拿取之藥物，被告先陳稱：藥物已吃完，待於庭訊完畢後將向署立新竹醫
    院查詢其何時前往該院看病拿藥云云（參本院九十三年九月二十四日筆錄）。嗣
    於第二次行準備程序時又改稱：不知何時去看病云云（參本院九十三年十月十八
    日筆錄）。經本院依職權向署立新竹醫院調取被告自九十三年一月一日起至四月
    十七日之相關就醫資料，署立新竹醫院則函覆：被告最後一次就診日期為九十一
    年一月十六日，之後無任何就診紀錄，此有該院九十三年十月二十六日新醫歷字
    第０九三０００七三二五號函附卷足憑。經本院於審理時提示署立新竹醫院上開
    函文，被告復改稱：其本人後來未去署立新竹醫院，係請朋友去署立新竹醫院拿
    藥云云。被告歷次庭期之供述一再變更，且均未能提出證明以實其說，足見其上
    開所辯顯係臨訟卸責之詞，不足採信。此外，尚有屬被告所有之第二級毒品安非
    他命一包（毛重０．五公克）、玻璃球吸食器一支及塑膠吸管二支扣案可稽，是
    被告於上開時地施用第一級毒品及第二級毒品之犯行堪以認定。
二、被告前曾因違反毒品危害防制條例施用第二級毒品安非他命案件，經依本院裁定
    完畢釋放，業由台灣新竹地方法院檢察署檢察官於九十年九月六日以九十年度毒
    偵字第一三００號為不起訴處分確定在案，此有台灣新竹地方法院檢察署檢察官
    不起訴處分書及刑案資料查註紀錄表、全國施用毒品案件紀錄表、法務部全國檢
    察官線上查詢刑案人犯在監所最新資料報表在卷可佐，被告於觀察勒戒完畢釋放
    後五年內又再度施用第一、二級毒品，罪證明確，應予依法論科。
三、核被告所為，係犯毒品危害防制條例第十條第一項之施用第一級毒品罪及同條第
    二項之施用第二級毒品罪。其分別持有第一級毒品、第二級毒品之低度行為，應
    為施用第一級毒品、第二級毒品之高度行為所吸收，不另論罪。被告所犯之前開
    二罪犯意各別、行為互異，應分論併罰。被告曾因詐欺、竊盜案件，分別經台灣
    高等法院、本院各判處有期徒刑六月、一年，二案接續執行，於九十二年六月十
    三日假釋，同年七月九日假執釋期滿，假釋未經撤銷，視為執行完畢，五年以內
    再犯本件有期徒刑以上之二罪，均為累犯，依刑法第四十七條規定各加重其刑。
    爰審酌被告前已因施用毒品案件，經觀察勒戒獲檢察官不起訴處分，又再度施用
    足以導致精神障礙及生命危險之成癮性毒品，經施以觀察勒戒仍無法使其戒斷毒
    癮，足見其缺乏拒用毒品之決心及悔改之意，兼以施用毒品所生危害以自戕健康
    為主，及其施用次數，犯後僅坦承部分犯行等一切情狀，分別量處如主文所示之
    刑，並定其應執行之刑，以資懲儆。
四、扣案第二級毒品安非他命一包（毛重０．五公克），應依毒品危害防制條例第十
    八條第一項前段宣告沒收銷燬。其餘扣案之玻璃球吸食器一支及塑膠吸管二支係
    被告所有供施用第二級毒品安非他命所用之物，業據被告供承在卷，均應依刑法
    第三十八條第一項第二款宣告沒收。
據上論斷，應依刑事訴訟法第二百九十九條第一項前段，毒品危害防制條例第十條第
一項、第二項、第十八條第一項前段，刑法第十一條前段、第四十七條、第三十八條
第一項第二款、第五十一條第五款，判決如主文。
本案經檢察官許麗美到庭執行職務。
中　　　華　　　民　　　國　　九十三　　年　　 十二 　　月　　三十一　　日
                                        臺灣新竹地方法院刑事第一庭
                                            審判長法    官  賴  淑  敏
                                                  法    官  黃  美  文
                                                  法    官  彭  淑  苑
右正本證明與原本無異。
如不服本判決，應於判決送達後十日內向本院提出上訴狀( 應附繕本 )，上訴於臺灣
高等法院。
                                                  書 記 官  張  倩  影
中　　　華　　　民　　　國　　九十三　　年　　 十二 　　月　　三十一　　日
附錄本案論罪科刑法條全文
毒品危害防制條例第十條第一項、第二項
施用第一級毒品者，處六月以上五年以下有期徒刑。
施用第二級毒品者，處三年以下有期徒刑。
